【裁判字號】    98,易,1148
【裁判日期】    981210
【裁判案由】    竊盜
【裁判全文】
臺灣彰化地方法院刑事判決              98年度易字第1148號
公  訴  人  臺灣彰化地方法院檢察署檢察官
被      告  甲○○
                    現另案在臺灣雲林第二監獄執行中
上列被告因竊盜案件，經檢察官提起公訴（九十八年度偵字第八
○四五號），本院判決如下：
    主  文
甲○○竊盜，處有期徒刑陸月，如易科罰金，以新臺幣壹仟元折
算壹日。
    事  實
一、甲○○前因施用第一級毒品案件，經本院以九十年度訴字第
    七八三號判處有期徒刑一年二月確定，因強盜案件，經臺灣
    高等法院臺中分院以九十一年度上訴字第一九一四號判處有
    期徒刑六年，嗣經上訴，再由臺灣最高法院以九十二年度臺
    上字第一七二三號駁回上訴而確定，上開二案再經臺灣高等
    法院臺中分院以九十二年度聲字第四○○號裁定合併定其應
    執行刑為有期徒刑七年確定，嗣經送監執行，後經臺灣高等
    法院臺中分院以九十六年度聲減字第二八五七號裁定將本院
    九十年度訴字第七八三號施用第一級毒品案件減為有期徒刑
    七月，並與臺灣高等法院臺中分院九十一年度上訴字第一九
    一四號強盜案件，合併定其應執行之刑為有期徒刑六年五月
    確定，於民國九十七年三月三十一日因縮短刑期假釋出監付
    保護管束；於假釋期間，復因施用第一級毒品案件，經本院
    以九十八年度訴字第一○三號判處有期徒刑九月，嗣經上訴
    ，再由臺灣高等法院臺中分院以九十八年度上訴字第一一五
    四號駁回上訴而確定，因施用第一級毒品案件，經本院以九
    十八年度訴字第一○四四號判處有期徒刑九月確定，並經撤
    銷假釋，再送監與前揭殘刑接續執行，現仍在臺灣雲林第二
    監獄執行中（不構成累犯）。詎甲○○復基於意圖為自己不
    法所有之竊盜犯意，於九十八年九月十日凌晨三時許，在彰
    化縣埔心鄉○○村○○路某處，持其所有之自備鑰匙一把（
    未扣案），竊取乙○○所有之車牌號碼Ｂ二－一五二八號自
    用小客車一輛（價值約新臺幣三萬元），得手後，供己代步
    之用。嗣於同日凌晨五時三十分許，乙○○發現上開自用小
    客車失竊，即報警處理，經警於同日中午十二許，在彰化縣
    員林鎮○○路○段四○四號對面空地，發現甲○○駕駛上開
    自用小客車停放該處，而當場查獲，並扣得上開自用小客車
    一輛（經警發還乙○○），始悉上情。
二、案經彰化縣警察局員林分局報告臺灣彰化地方法院檢察署檢
    察官偵查起訴。
    理  由
一、按被告以外之人於審判外之言詞或書面陳述，除法律有規定
    者外，不得作為證據。被告以外之人於審判外之陳述，雖不
    符前四條之規定，而經當事人於審判程序同意作為證據，法
    院審酌該言詞陳述或書面陳述作成時之情況，認為適當者，
    亦得為證據。當事人、代理人或辯護人於法院調查證據時，
    知有第一百五十九條第一項不得為證據之情形，而未於言詞
    辯論終結前聲明異議者，視為有前項之同意。刑事訴訟法第
    一百五十九條第一項、第一百五十九條之五分別定有明文。
    經查，證人即被害人乙○○於警詢時之證述，雖屬被告以外
    之人於審判外之言詞陳述，為傳聞證據，然經本院於審理時
    當庭直接提示而為合法之調查，被告未於言詞辯論終結前聲
    明異議，本院復審酌該言詞陳述係由證人出於自由意識而陳
    述，並無非法取證之情況，依刑事訴訟法第一百五十九條之
    五之規定，認上開證人於警詢時之證述，應得採為認定本件
    犯罪事實所憑之證據。
二、上開事實，迭經被告甲○○於警詢、偵訊、本院審理時，坦
    承不諱，核與證人乙○○於警詢時，證述之情節相符，復有
    扣押物品目錄表、贓物認領保管單各一紙、查獲現場照片二
    幀在卷可稽，足徵被告之自白確與事實相符。本件事證明確
    ，被告竊盜之犯行，應堪認定。
三、核被告所為，係犯刑法第三百二十條第一項之竊盜罪。爰審
    酌被告正值青壯之年，不思循正當途徑獲取所需，任意竊取
    他人財物，不僅輕忽他人財產法益，並嚴重破壞社會秩序，
    然考量其竊盜手段尚屬平和，及其品行、智識程度、生活狀
    況、所竊取之財物價值、對被害人所生損害，暨犯罪後坦承
    犯行，態度尚屬良好等一切情狀，量處如主文所示之刑，並
    諭知易科罰金之折算標準。至於被告所有、供其犯本件竊盜
    犯行所用之鑰匙一把，既於被告竊盜時，斷裂在上開自用小
    客車鎖孔內，此經承辦員警職務報告一紙在卷可稽（本院卷
    第五四頁），且未據扣案，復查無其他積極證據足以證明現
    尚存在，為避免日後執行之困難，爰不予宣告沒收，附此敘
    明。
據上論斷，應依刑事訴訟法第二百九十九條第一項前段，刑法第
三百二十條第一項、第四十一條第一項前段，刑法施行法第一條
之一，判決如主文。
本案經檢察官林子翔到庭執行職務。
中    華    民    國    98    年    12    月    10    日
                  刑事第六庭          法  官  鄭舜元
以上正本證明與原本無異。
如不服本判決應於收受本判決後10日內向本院提出上訴書狀，其
未敘述上訴理由者，並得於提起上訴後10日內向本院補提理由書
狀（均須按他造當事人之人數附繕本）「切勿逕送上級法院」。
告訴人或被害人對於判決如有不服具備理由請求檢察官上訴者，
其上訴期間之計算係以檢察官收受判決正本之日期為準。
中    華    民    國    98    年    12    月    10    日
                                      書記官  陳秀香
附錄：論罪科刑法條
中華民國刑法第320條
意圖為自己或第三人不法之所有，而竊取他人之動產者，為竊盜
罪，處5年以下有期徒刑、拘役或5百元以下罰金。
意圖為自己或第三人不法之利益，而竊佔他人之不動產者，依前
項之規定處斷。
前二項之未遂犯罰之。


司法院資訊處製作；財團法人民間司法改革基金會備份。
